臺灣花蓮地方法院刑事判決　　　　　　　 99年度易字第661號
公　訴　人　臺灣花蓮地方法院檢察署檢察官
被　　　告　余妙順
上列被告因竊盜案件，經檢察官提起公訴（99年度偵緝字第 394
號），本院判決如下：
    主  文
余妙順連續結夥三人以上竊盜，累犯，處有期徒刑捌月。
被訴傷害部分，公訴不受理。
    事  實
一、余妙順前曾因違反麻醉藥品管理條例案件，經法院判處有期
    徒刑5年確定，於85年6月22日假釋出監，嗣經撤銷假釋，執
    行殘刑2年11月4日，於90年3月7日假釋期滿執行完畢。詎竟
    仍不知警惕，與潘輝益、劉學弘、吳清文（以上3 人業經本
    院95年度訴字第433號判決就此部分判處有期徒刑10 月確定
    ）、張玉雄（業經本院以96年度易字第359號判處有期徒刑4
    月確定）、李清輝（已死亡，業由臺灣花蓮地方法院檢察署
    檢察官為不起訴處分），共同基於意圖為自己不法所有之概
    括犯意聯絡，結夥3 人以上，先後於附表所列時間、地點，
    連續徒手竊取簡文俊、鄭武舜、姜楊節仔栽種之柚子，共約
    1萬餘台斤。嗣為警循線查獲。
二、案經簡文俊、鄭武舜、姜楊節仔訴由花蓮縣警察局鳳林分局
    報告臺灣花蓮地方法院檢察署檢察官偵查起訴。
    理  由
壹、證據能力部分：按被告以外之人於審判外之言詞或書面陳述
    ，除法律有規定者外，不得作為證據。又被告以外之人於審
    判外之陳述，經當事人於審判程序同意作為證據，法院審酌
    該言詞陳述或書面陳述作成時之情況，認為適當者，亦得為
    證據。當事人、代理人或辯護人於法院調查證據時，知有第
    159條第1項不得為證據之情形，而未於言詞辯論終結前聲明
    異議者，視為有前項之同意，刑事訴訟法第159條第1項及第
    159條之5分別定有明文。又本案認定事實所引用本件卷證所
    有之證據（文書證據、物證等），檢察官、被告並未主張排
    除前開證據之證據能力，且迄於本院言詞辯論終結前均未表
    示異議，本院審酌前開書證、物證並無證據證明係公務員違
    背法定程式所取得，亦無刑事訴訟法第159條之4規定顯有不
    可信之情況與不得作為證據之情形，是本案認定事實所引用
    本件卷證所有之證據，均認為有證據能力，合先敘明。
貳、有罪部分：
一、上揭犯罪事實，業據被告余妙順於偵查中及本院審理時均坦
    承不諱，核與同案被告張玉雄、潘輝益、劉學弘於警詢時及
    偵查中之供述相符，並據被害人簡文俊、鄭武舜、姜楊節仔
    於警詢時指述綦詳，復有現場照片、現場圖、贓物認領保管
    收據、過磅單、土地所有權狀等影本各1 份在卷可佐，足徵
    被告之自白核與事實相符，堪予採信，自應予依法論科。
二、查被告行為後，刑法部分條文及刑法施行法業於94年2月2日
    經總統令修正公布，並於95年7月1日施行；另刑法第321 條
    業於100年1月26日修正公布，並於100年1月28日施行。又參
    酌最高法院95年5月23日刑事庭第8次會議決議中關於法律變
    更之比較適用原則：刑法（乃指修正後之現行法）第2條第1
    項之規定，係規範行為後法律變更所生新舊法律比較適用之
    準據法，於刑法施行後，應適用該法第2條第1項之規定，為
    「從舊從輕」之比較；另於比較時應就罪刑有關之共犯、未
    遂犯、想像競合犯、牽連犯、連續犯、結合犯，以及累犯加
    重、自首減輕暨其他法定加減原因（如身分加減）與加減比
    例等一切情形，本於統一性及整體性原則，綜其全部罪刑之
    結果而為比較。查被告先後3次結夥3人竊盜犯行，均時間緊
    密，犯罪構成要件相同，顯係基於概括犯意而為，如依修正
    前刑法第56條之規定，雖為連續犯，應以一罪論，然依新法
    之規定，已刪除連續犯之規定，而應數罪併罰；再者同法第
    41條第1項前段原規定：「犯最重本刑為5年以下有期徒刑以
    下之刑之罪，而受6 個月以下有期徒刑或拘役之宣告，因身
    體、教育、職業、家庭之關係或其他正當事由，執行顯有困
    難者，得以1元以上3元以下折算1 日，易科罰金。」，又依
    被告行為時之易科罰金折算標準，修正前罰金罰鍰提高標準
    條例第2條前段（現已刪除）規定，就其原定數額提高為100
    倍折算1 日，則本件受刑人行為時之易科罰金折算標準，應
    以銀元300元折算1日，經折算為新臺幣後，應以新臺幣 900
    元折算為1日，修正後刑法第41條第1項前段則規定：「犯最
    重本刑為5年以下有期徒刑以下之刑之罪，而受6個月以下有
    期徒刑或拘役之宣告者，得以新臺幣1,000元、2,000元或3,
    000元折算1日，易科罰金。」；又修正前刑法第321條第1項
    規定：「犯竊盜罪而有左列情形之一者，處6月以上、5年以
    下有期徒刑：一、於夜間侵入住宅或有人居住之建築物、船
    艦或隱匿其內而犯之者。二、毀越門扇、牆垣或其他安全設
    備而犯之者。三、攜帶兇器而犯之者。四、結夥三人以上而
    犯之者。五、乘火災、水災或其他災害之際而犯之者。六、
    在車站或埠頭而犯之者。」，修正後則規定：「犯竊盜罪而
    有下列情形之一者，處6月以上、5年以下有期徒刑，得併科
    新臺幣10萬元以下罰金：一、侵入住宅或有人居住之建築物
    、船艦或隱匿其內而犯之者。二、毀越門扇、牆垣或其他安
    全設備而犯之者。三、攜帶兇器而犯之者。四、結夥三人以
    上而犯之者。五、乘火災、水災或其他災害之際而犯之者。
    六、在車站、埠頭、航空站或其他供水、陸、空公眾運輸之
    舟、車、航空機內而犯之者。」，修正後之法定刑增訂「得
    併科新臺幣10萬元以下罰金」，亦即依修正後之規定，得併
    科罰金，對行為人較為不利。是經比較修正前、後之規定，
    自以被告行為時之規定較有利於被告，應依刑法第2條第1項
    前段之規定，適用被告行為時刑法之規定。
三、是核被告所為，係犯修正前刑法第321條第1項第4款之結夥3
    人以上竊盜罪。被告與同案被告潘輝益、李清輝、劉學弘、
    吳清文、張玉雄等人就上揭加重竊盜犯行，有犯意聯絡及行
    為分擔，為共同正犯。又被告先後多次加重竊盜犯行，時間
    緊接，又均係觸犯構成要件相同之罪名，顯係基於概括犯意
    反覆為之，應依修正前刑法第56條連續犯之規定以一罪論，
    並依法加重其刑。查被告前曾因違反麻醉藥品管理條例案件
    ，經法院判處有期徒刑5年確定，於85年6月22日假釋出監，
    嗣經撤銷假釋，執行殘刑2年11月4日，於90年3月7日假釋期
    滿執行完畢，有臺灣高等法院被告前案紀錄表在卷可憑，被
    告受有期徒刑執行完畢後，5 年以內故意再犯本件有期徒刑
    以上之罪，為累犯，應依刑法第47條第1 項規定加重其刑，
    並遞加重之。爰審酌被告之前科素行、犯罪動機、目的、手
    法、參與行竊之次數、所獲利益、被害人損害程度，及犯罪
    後坦承犯行之態度等一切情狀，量處如主文所示之刑。又本
    件被告犯罪時間雖在96年4月24 日以前，惟被告係中華民國
    96年罪犯減刑條例96年7月16日施行前之95年8月10日經臺灣
    花蓮地方法院檢察署發布通緝，迄99年11月8 日始緝獲歸案
    ，未於該條例第5條所定之96年12月31 日以前自動到案，依
    法自不得予以減刑，附此敘明。
、公訴不受理部分：
一、按告訴乃論之罪，告訴人於第一審辯論終結前得撤回其告訴
    ，又告訴經撤回者，法院應諭知不受理之判決，刑事訴訟法
    第238條第1項、第303條第3款分別定有明文。
二、公訴意旨略以：被告余妙順與同案被告潘輝益（業經本院以
    95年度訴字第433號判決就傷害部分判處有期徒刑5月確定）
    、李清輝共同基於傷害他人身體之犯意聯絡，於94年9月6日
    晚上某時，在臺東縣池上鄉山區工寮內，歐打告訴人張玉雄
    ，致告訴人受有雙側上下肢多處小瘀傷、左前胸鈍傷併第 8
    、9 肋骨骨折、雙側外眼窩瘀傷、右手肘撕裂傷等傷害，因
    認被告涉犯刑法第277條第1項之傷害罪嫌等語。
三、上開罪名依同法第287 條前段規定須告訴乃論，茲據告訴人
    於本院審理時當庭撤回告訴，有撤回告訴狀一紙附卷可稽，
    雖共同被告潘輝益部分業經判決確定，仍應就被告此部分為
    不受理之諭知（司法院（74）廳刑一字第452號函參照）。
據上論斷，應依刑事訴訟法第299條第1項前段、第303條第3款，
刑法第2條第1項前段，修正前刑法第28條、第56條、第321條第1
項第4款、第47條、第41條第1項前段，罰金罰鍰提高標準條例第
1條前段，修正前罰金罰鍰提高標準條例第2條，現行法規所定貨
幣單位折算新臺幣條例第2條，判決如主文。
本案經檢察官陳玫琪到庭執行職務。
中    華    民    國   100    年    3     月    18    日
                  刑事第一庭    法  官  林恒祺
以上正本證明與原本無異。
如不服本判決應於收受送達後10日內向本院提出上訴書狀，並應
敘述具體理由。其未敘述上訴理由者，應於上訴期間屆滿後20日
內向本院補提理由書(均須按他造當事人之人數附繕本)「切勿逕
送上級法院」。告訴人或被害人如對於本判決不服者，應具備理
由請求檢察官上訴，其上訴期間之計算係以檢察官收受判決正本
之日期為準。
中    華    民    國   100    年    3     月    18    日
                                書記官
附錄本判決論罪之法律條文：
修正前中華民國刑法第321條
犯竊盜罪而有下列情
形之一者，處6月以上、5年以下有期徒刑：
一、於夜間侵入住宅或有人居住之建築物、船艦或隱匿其內而犯
    之者。
二、毀越門扇、牆垣或其他安全設備而犯之者。
三、攜帶兇器而犯之者。
四、結夥三人以上而犯之者。
五、乘火災、水災或其他災害之際而犯之者。
六、在車站或埠頭而犯之者。
前項之未遂犯罰之。
附表：
┌───┬───────┬───────┬───┬─────────┐
│編 號 │   時    間   │    地  點    │被害人│共犯              │
├───┼───────┼───────┼───┼─────────┤
│      │94年8月27日晚 │花蓮縣瑞穗鄉瑞│簡文俊│李清輝、吳清文、余│
│  一  │上7時許       │北村38之20號柚│      │妙順、潘輝益、張玉│
│      │              │子園          │      │雄、劉學弘        │
├───┼───────┼───────┼───┼─────────┤
│      │94年8月28日晚 │花蓮縣瑞穗鄉瑞│鄭武舜│李清輝、吳清文、余│
│  二  │上8時許       │穗段1305之40號│      │妙順、潘輝益、張玉│
│      │              │柚子園        │      │雄、劉學弘        │
├───┼───────┼───────┼───┼─────────┤
│      │94年8月29日晚 │花蓮縣瑞穗鄉瑞│姜楊節│李清輝、余妙順、潘│
│  三  │上11時許      │祥村瑞穗段2971│仔    │輝益、張玉雄、劉學│
│      │              │號柚子園      │      │弘                │
└───┴───────┴───────┴───┴─────────┘